【裁判字號】    90,交易,173
【裁判日期】    901018
【裁判案由】    公共危險
【裁判全文】
臺灣士林地方法院刑事判決                          九十年度交易字第一七三號
    聲  請  人  臺灣士林地方法院檢察署檢察官
    被      告  甲○○
右列被告因公共危險案件，經檢察官聲請簡易判決處刑（九十年度偵字第五一七二號
），本院內湖簡易庭認為不宜以簡易判決處刑（九十年湖交簡字第六二三號），移由
本院依通常程序審理，本院判決如左：
    主  文
甲○○服用酒類，不能安全駕駛動力交通工具而駕駛，累犯，處有期徒刑參月，如易
科罰金以參佰元折算壹日。
    事  實
一、甲○○前有竊盜、侵占及公共危險等前科，其於民國八十五年間，因犯竊盜罪及
    侵占罪，經臺灣臺北地方法院分別判處有期徒刑四月及六月，案經上訴臺灣高等
    法院駁回確定，二罪復經合併定應執行刑為有期徒刑九月，嗣於八十六年九月五
    日執行完畢，且甫於八十八年間，因犯公共危險罪（服用酒類駕駛案件），經臺
    灣彰化地方法院判處拘役四十五天確定，於八十九年一月二十四日易科罰金執行
    完畢。詎仍不知警惕，於九十年四月十八日晚間十一時許，在臺北市○○區○○
    街附近友人住處，服用臺灣啤酒之酒類後，已達不能安全駕駛車輛之程度，卻仍
    駕駛車牌號碼ＡＹ─四八三五號自用小客車返家。嗣於翌（十九）日凌晨一時許
    ，行經臺北縣汐止市○○路北二高便道前，因酒後駕車精神不濟，有蛇行、車身
    搖擺不定等駕駛操控力欠佳情形，而在臺北縣汐止市○○路、民權街口為警攔查
    ，並對於員警指揮有反應遲緩，駕駛判斷力欠佳之情形，且於隨後之同日凌晨一
    時十九分許，經警當場測試其吐氣所含酒精濃度高達每公升一‧０六毫克，始悉
    上情。
二、案經臺北縣警察局汐止分局移送臺灣士林地方法院檢察署檢察官偵查後聲請簡易
    判決處刑。
    理  由
一、訊據被告甲○○固不否認有服用酒類後後駕車外出之行為，惟矢口否認已達不能
    安全駕駛之程度，辯稱：員警攔查當地道路狹小，根本不可能蛇行，呼氣酒精濃
    度測試之結果並不正確，且伊當時經員警施以生理協調平衡檢測之結果，亦證明
    可以安全駕駛，證人林立人於本院訊問所為證述亦非屬實云云。惟查：
  (一)右開犯罪事實，業據證人即現場查獲員警林立人於本院審理時結證明確，且有被
    告呼氣酒精濃度測試結果單、查獲員警林立人之書面報告書、臺北縣警察局舉發
    違反道路交通管理事件通知單、刑法第一百八十五條之三案件測試觀察紀錄表、
    臺灣高等法院被告全國前案紀錄表、臺灣高等法院檢察署刑案資料簡覆表等在卷
    可資佐證。
  (二)證人林立人雖為當場查察、舉發員警，惟既經於本院訊問時具結擔保其證詞之可
    信度，且經詰問之結果，所陳互核相符，並無矛盾之處，自不得僅以其具有警員
    身份，即推認所陳必然不能採取，此外，被告又未提出任何可供調查之證據方法
    證明該證人所陳有何不實之處，即不能率爾逕予排斥不用，被告此部分抗辯已屬
    無據，為不能採取。
  (三)本件員警舉發被告酒後駕車對被告施以測試所用之酒精濃度測試器，經本院去函
    查詢結果，該測試器有效期限為九十一年二月，並係在未達一千次之範圍內，此
    有臺北縣警察局汐止分局九十年八月二十三日汐警交字第０一五四八三號函暨所
    附浮貼於該測試器上之經濟部標準檢驗局呼氣酒精測試器檢定合格單影本在卷可
    按，是堪認該檢測器之精確度並無問題，被告質疑該檢測器並非精確而所測得之
    數值與事實不符云云，為無可採。
  (四)至卷附之警方汽車駕駛人酒後生理協調平衡檢測紀錄卡，雖檢測認定被告能安全
    駕駛云云。然查，犯罪事實之有無，應綜合一切卷證而為判斷，並詳查各該證據
    是否與事實相符，而於公共危險案件，員警對於行為人當場所為生理協調平衡檢
    測報告，固為此類案件被告當時生理狀況之參考資料，然亦僅為可供參酌之證據
    之一，並不能僅以該平衡檢測之結果，充為判斷之唯一依據。本院以：綜觀該檢
    測紀錄卡上記載內容，其中被告在兩個同心圓之間所繪之另一個圓，線條彎曲程
    度頗大，與二邊邊線距離不一，並有繪臨邊線情況，顯非完整，已不能認為該項
    檢測為合格，則員警於該檢測表上勾取為檢測合格，既與事實不合，自不足執為
    有利於被告認定之依據。況據上開員警林立人依查察時觀察所得所製作之報告書
    上記載：「犯嫌之生理狀況為眼睛充血，胡言亂語，身體無法平衡，四肢無力，
    講話口沫橫飛，以明顯有酒醉之情形」等情觀之，被告當時確實已達酒醉之程度
    ，被告此部分辯解亦屬不可採信。
  (五)再有關被告陳稱當時查察地點為中南街，且質疑員警查察當場環境不可能有蛇行
    情形一節，參以本件偵卷所附經被告簽名確認之舉發單上所載，本案違規地點為
    「橫科路、民權街口」，又被告於警訊時亦陳稱係在「行經汐止市○○路北二高
    便道」為警攔查等情，另於測試觀察紀錄表上員警亦記載查獲地點為「北縣汐止
    市○○路、民權街口」，再被告於偵查中陳稱「我在汐止橫科路為警查獲」等語
    ，是綜合上開各節，本案查察當時確係在臺北縣汐止市○○路上無疑，被告迄於
    本院審理時改稱當時查察地點為中南街云云已與前詞矛盾，並與事實不符，要難
    認為可信，而本件員警查察現場路面寬大、當時親見被告有蛇行之情況，業據員
    警林立人載明於測試觀察紀錄表上，復於本院審理時結證無誤，即依被告所陳當
    時現場道路寬度僅約四、五公尺云云，以通常自用小客車車身寬度僅約有二公尺
    ，以該等寬度而言，亦無所謂不可能蛇行之情況存在，是被告此部分所辯顯屬卸
    責之詞，要屬不能採取。而被告聲請履勘查察現場，基於上開理由，該等事證既
    明，並不足以影響於本案事實之認定，且所指地點亦與事實不合，自無調查之必
    要，應予敘明。
  (六)第按汽車駕駛人飲酒後其吐氣所含酒精成份超過每公升０˙二五毫克以上者不得
    駕車，道路交通安全規則第一百十四條第二款定有明文。另就醫學文獻所知，酒
    精對人體的影響程度乃依血中酒精濃度而定，而警方測試器所測得之呼氣酒精濃
    度乘以二００為當時之血中酒精濃度，又當呼氣濃度達每公升０˙二五毫克時，
    將造成輕度協調功能降低之輕度酒精中毒症狀，當呼氣濃度達每公升０˙五毫克
    時，將造成反應較慢、感覺減低、影響駕駛等輕到中度之酒精中毒症狀，當呼氣
    濃度達每公升０˙七五毫克時，將造成思考改變、個性行為改變等酒精中毒症狀
    ，當呼氣濃度達每公升一˙０毫克時，將造成步態不穩、噁心嘔吐、精神混惑不
    清晰等中度酒精中毒症狀，此有行政院國軍退除役官兵輔導委員會台北榮民總醫
    院八十八年八月五日（八八）北總內字第二六八六八號函文在卷可稽。本件被告
    呼氣所含酒精濃度高達每公升一‧０六毫克已如前述，則參酌前述醫學上說明及
    前開全部事證，足認已達不能安全駕駛之程度無疑。
  (七)綜上，本件事證明確，被告犯行洵足認定，應予依法論科。
二、核被告所為，係犯刑法第一百八十五條之三之公共危險罪。其於八十五年間，因
    涉竊盜、侵占案件，經臺灣臺北地方法院分別判處有期徒刑四月及六月，各經臺
    灣高等法院上訴駁回確定，二罪合併定應執行刑為有期徒刑九月，而於八十六年
    九月五日執行完畢，有臺灣高等法院被告全國前案紀錄表、臺灣高等法院檢察署
    刑案資料簡覆表各一份在卷可按，其於前案有期徒刑執行完畢後五年之內再犯本
    案有期徒刑以上之本罪，為累犯，應依刑法第四十七條規定加重其刑。爰審酌被
    告被告酒後駕車，對於用路人安全影響至鉅，而其前曾經因犯公共危險罪經科處
    拘役之刑並經執行完畢仍不思戒慎，及其犯罪之動機、目的、手段、品行、智識
    程度、生活狀況，並犯罪後之態度等一切情狀，量處如主文所示之刑，並諭知易
    科罰金之折算標準。
據上論斷，應依刑事訴訟法第四百五十二條、第二百九十九條第一項前段、刑法第一
百八十五條之三、第四十七條、第四十一條第一項前段、罰金罰鍰提高標準條例第二
條，判決如主文。
本案經檢察官黃惠玲到庭執行職務
中      華      民      國      九十      年      十      月    十八    日
                                  臺灣士林地方法院刑事第一庭
                                          法  官
右正本證明與原本無異。
如不服本判決，應於判決送達後十日內，向本院提出上訴狀。
                                          書記官
中      華      民      國      九十      年      十      月    十二    日
附錄本案論罪科刑法條：
刑法第一百八十五條之三


司法院資訊處製作；財團法人民間司法改革基金會備份。
